臺灣桃園地方法院刑事判決　　　　　　　 96年度易字第594號
公　訴　人　臺灣桃園地方法院檢察署檢察官
被　　　告　午○○
上列被告因竊盜案件，經檢察官提起公訴（96年度偵字第3530、
4915、5082、5411、5529號、96年度偵緝字第279 、306 、307
、377 號）及移送併辦（臺灣板橋地方法院檢察署96年度偵字第
15486 號），嗣經本院裁定改依簡式審判程序，並由受命法官獨
任進行審判程序，判決如下︰
    主  文
午○○犯如附表一所示之竊盜罪，累犯，處如附表一所示之宣告
刑及減得之刑；又犯如附表二所示之竊盜罪，共拾罪，均累犯
，各處如附表二所示之宣告刑及減得之刑，應執行有期徒刑年
陸月，並於刑之執行前，令入勞動場所強制工作年。
    事  實
一、午○○於民國90年間因違反毒品危害防制條例案件，經本院
    判處有期徒刑6 月，如易科罰金以300 元折算1 日確定。91
    年間又因竊盜案件，經本院判處有期徒刑1 年6 月確定，上
    開2 罪嗣經裁定應執行有期徒刑1 年10月確定，於95年2 月
    13日縮刑假釋期滿執行完畢，猶不知悔改，又基於意圖為自
    己不法所有之概括犯意，或獨自1 人或各別與李林甲、Ａ○○（均業經檢察官另案起訴）基於犯意之聯絡，或徒手或攜
    帶客觀上足供兇器使用之鐵鎚、鐵條、六角扳手、鐵棍、一
    字起子、鐵管等工具，連續於如附表一所示之時、地，竊取
    被害人地○○等人之財物得手（詳細竊盜之時間、地點、被
    害人、竊盜之方式及所得財物，均詳如附表一所載）。復又
    另起竊盜之各別犯意，或獨自1 人或與李林甲基於犯意之聯
    絡，或徒手或攜帶客觀上足供兇器使用之一字起子、鐵條、
    六角扳手、起子等工具，分別於如附表二所示之時、地，竊
    取被害人癸○○等人之財物得手（詳細竊盜之時間、地點、
    被害人、竊盜之方式及所得財物，均詳如附表二所載）。經
    警分據附表二編號1 、2 、8 、9 、12所示被害人癸○○、
    酉○○、壬○○、甲○○、玄○○住處遺留之可疑指紋送請
    鑑驗結果，均與檔存午○○指紋卡之指紋相符，又經警採集
    附表一編號11及附表二編號10被害人黃○○、天○○住處遺
    留之可疑煙蒂等物送請鑑驗結果，亦認送檢煙蒂檢出男性DN
    A-STR 型別，經比對結果與經警採集附表二編號3 、7 及附
    表一編號1 、2 、5 、7 、9 所示被害人住處遺留之煙蒂檢
    出之DNA-STR 型別相同，研判來自同1 人，另經警採集附表
    一編號4 所示被害人戊○○住處遺留之可疑指紋送請鑑驗結
    果，與檔存李林甲指紋卡之指紋相符，且與經警採集附表一
    編號10所示被害人未○○住處遺留之可疑指紋送請鑑驗結果
    ，部分指紋與檔存李林甲指紋卡之指紋均相符。嗣又於96年
    2 月3 日晚間10時40分許，為警循線在桃園縣中壢市○○路
    18 0巷32號對面鐵皮屋內查獲午○○，並當場起出午○○所
    竊取附表二編號12、13所示之改懸掛車號1090-NT 車牌2 面
    之原車號CO-3896 號自小客車，而陸續查悉上情。
二、案經桃園縣政府警察局中壢分局、大溪分局、八德分局、平
    鎮分局報告臺灣桃園地方法院檢察署檢察官暨自動簽分偵查
    後起訴。
    理  由
一、按刑事訴訟法第273 條之1 第1 項規定除被告所犯為死刑、
    無期徒刑、最輕本刑為3 年以上有期徒刑之罪、或高等法院
    管轄第一審案件者外，於審判期日前之程序進行中，被告先
    就被訴事實為有罪之陳述時，審判長得告知被告簡式審判程
    序之旨，並聽取當事人、代理人、辯護人及輔佐人之意見後
    ，裁定進行簡式審判程序。經查，本件被告午○○被訴竊盜
    一案，為前開不得進行簡式審判程序以外之案件，且被告於
    本院行準備程序時就被訴事實為有罪之陳述，本院告知被告
    簡式審判程序之旨，並聽取被告之意見後，爰依刑事訴訟法
    第273 條之1 第1 項之規定，當庭裁定改依簡式審判程序並
    由受命法官獨任進行審判程序審判之，合先敘明。
二、前揭事實，業據被告午○○迭於警詢、偵查、本院審理及臺
    灣板橋地方法院96年度易字第1429號被告午○○所犯竊盜案
    件審理時均坦認不諱（見偵字第4915號卷第12至21、76至78
    、86至91頁、偵字第5411號卷第6 、7 、8 、48、49頁、偵
    緝字第307 號卷第27、28、64至70頁、偵字第5529號卷第45
    、46頁、偵緝字第306 號卷第64至70頁、偵緝字第377 號卷
    第7 至13頁、偵字第5082號卷第39至45頁、偵字第3530號卷
    第33至39頁、偵緝字第279 號卷第64至70頁、偵字第11492
    號卷第4 頁、本院95年5 月11日、6 月22日、8 月31日筆錄
    、96年度易字第14 29 號卷附96年6 月12日筆錄），核與證
    人即共犯李林甲於警詢時供證之情相符（見偵字第17139 號
    卷第7 至11、34、35、41、42頁、偵字第24148 號卷第10至
    16頁、偵字第13 9號卷第4 、5 、38、39頁、他聲字第81號
    卷第16、17頁），並經證人丁○○、地○○、巳○○、戌○○、申○○、辛○○、己○○、寅○○、卯○○、辰○○、
    天○○、癸○○、子○○、乙○○、甲○○、范淳羽、宇○○、未○○、酉○○、壬○○、丑○○、庚○○、亥○○、
    楊慧瑩、黃○○、玄○○於警詢時證述詳確（見偵字第4915
    號卷第35至60頁、偵字第5411號卷第23至27、29至31頁、偵
    字第17139 號卷第24至26頁、偵字第5529號卷第32、33頁、
    偵字第2414 8號卷第18至20、42頁、偵字第139 號卷第17、
    18頁、他聲字第81號卷第7 、8 頁、偵字第5082號卷第8、9
    頁、偵字第3530號卷第5 、6 頁、偵字第2000 5號卷第24、
    25、26、27、28、29、117 ，118 頁、偵字第11492 號卷第
    6 頁、偵字第28880 號卷第5 、6 頁、偵緝字第738 號卷第
    38頁）。再又經警採集附表一編號4 所示被害人戊○○住處
    遺留之可疑指紋送請鑑驗結果，與檔存李林甲指紋卡之右中
    指、左小指指指紋相符，有內政部警政署刑事警察局刑紋字
    第0950095079號鑑驗書、桃園縣政府警察局平鎮分局刑案現
    場勘察報告、勘察採證同意書、桃園縣政府警察局平鎮分局
    刑案現場勘察紀錄表、現場照片在卷可稽（見偵字第24148
    號卷第44至53頁），又經警採集附表一編號10所示被害人未
    ○○住處遺留之可疑指紋送請鑑驗結果，其中編號1 、4 、
    5 、8 、11指紋與檔存李林甲指紋卡之左中指、右中指、右
    環指、右食指、左中指指紋相符，編號6 、7 指紋與檔存李
    林甲指紋卡之左中指、右指指紋相符，有內政部警政署刑事
    警察局刑紋字第09 50118088 號鑑驗書、桃園縣政府警察局
    平鎮分局刑案現場勘察紀錄表及勘察報告、桃園縣政府警察
    局指紋鑑驗報告書、勘察採證同意書、現場照片附卷足稽（
    見偵字第13 9號卷第22至35頁、他聲字第81號卷第2 至6 、
    9 至14頁），又經警採集附表二編號2 所示被害人酉○○住
    處遺留之可疑指紋送請鑑驗結果，與檔存午○○指紋卡之右
    環指指紋相符，有內政部警政署刑事警察局刑紋字第095014
    7365號鑑驗書、桃園縣政府警察局八德分局刑案現場勘察報
    告表、桃園縣政府警察局指紋鑑驗報告書、勘察採證同意書
    、現場照片在卷足憑（見偵字第5082號卷第26至34頁），另
    又經警採集附表一編號11及附表二編號10被害人黃○○、天
    ○○住處遺留之可疑煙蒂等物送請鑑驗結果，認送檢煙蒂檢
    出男性DNA-ST R型別，經比對結果與經警採集附表二編號3
    、7 及附表一編號1 、2 、5 、7 、9 所示被害人住處遺留
    之煙蒂檢出之DNA-STR 型別相同，研判來自同1 人，有內政
    部警政署刑事警察局刑醫字第0960025050、0000000000、00
    00000000號鑑驗書、證物清單附卷可稽（見偵字第4915號卷
    第61至64頁、偵字第11492 號卷第7 至12頁），又經警採集
    附表二編號1 所示被害人癸○○住處遺留之可疑指紋送請鑑
    驗結果，其中編號8 照片上指紋經比對結果，與檔存午○○
    指紋卡之左拇指指紋相符，有內政部警政署刑事警察局刑紋
    字第09501470 35 號鑑驗書、刑事案件證物採驗紀錄表、勘
    察採證同意書、桃園縣政府警察局指紋鑑驗報告書及平鎮分
    局刑案現場勘察紀錄表、刑案現場勘察報告、現場照片附卷
    可憑（見偵字第5411號卷第33至45頁），又經警採集附表二
    編號9 所示被害人甲○○住處遺留之可疑指紋送請鑑驗結果
    ，與檔存午○○指紋卡之左環指指紋相符，有內政部警政署
    刑事警察局刑紋字第0950174374號鑑驗書、桃園縣政府警察
    局指紋鑑驗報告書、勘察採證同意書、桃園縣政府警察局八
    德分局刑案現場勘察報告表、現場照片附卷可憑（見偵字第
    5529號卷第36至43頁），再又經警採集附表二編號8 所示被
    害人壬○○住處遺留之可疑指紋送請鑑驗結果，與檔存午○○指紋卡之左拇指指紋相符，有內政部警政署刑事警察局刑
    紋字第09501647 54 號鑑驗書、桃園縣政府警察局指紋鑑驗
    報告書、刑事案件證物採驗紀錄表、現場照片在卷可憑（見
    偵字第3530號卷第9 至11、21至23頁），又經警採集附表二
    編號12所示被害人玄○○住處遺留之可疑指紋送請鑑驗結果
    ，與檔存午○○指紋卡之左環指、左食指指紋相符，有內政
    部警政署刑事警察局刑紋字第0950113018號鑑驗書、桃園縣
    政府警察局指紋鑑驗報告書、刑事案件證物採驗紀錄表、現
    場照片附卷可憑（見偵字第2888 0號卷第11、12頁），此外
    復有現場查獲贓證物照片、贓物領據（保管）單、車輛車牌
    失竊作業查獲車輛認可資料、桃園縣政府警察局車輛協尋證
    明單、桃園縣政府警察局尋獲電腦輸入單、車籍作業系統查
    詢認可資料、桃園縣政府警察局受理刑事案件報案三聯單、
    贓物認領保管單、桃園縣政府警察局平鎮分局搜索扣押筆錄
    及扣押物品目錄表等件在卷可佐，足徵被告前揭不利於己之
    自白確與事實相符，至堪採信。事證明確，被告犯行已堪認
    定，應依法論科。
三、按被告午○○於犯附表一所示之竊盜犯行後，刑法業於94年
    2 月2 日修正公布，並於95年7 月1 日施行，而刑法第320
    條第1 項之罪，法定刑為5 年以下有期徒刑、拘役或500 元
    以下罰金，就法定罰金刑部分，依95年6 月14日修正公布，
    95年7 月1 日施行之刑法施行法第1 條之1 規定「中華民國
    94年1 月7 日刑法修正後，刑法分則編所定罰金之貨幣單位
    為新臺幣。94年1 月7 日刑法修正時，刑法分則編未修正之
    條文定有罰金刑者，自94年1 月7 日刑法修正施行後，就其
    所定數額提高為30倍。但72年6 月26日至94年1 月7日 新增
    或修正之條文，就其所定數額提高為3 倍」，經比較結果關
    於法定刑最高罰金部分，修正前後規定並無不同（新法以新
    臺幣為貨幣單位，修正施行後，就其所定數額提高為30倍，
    實際與行為時法罰金刑相同），不生法律變更比較問題，此
    部分應依法律一般適用原則逕依裁判時法即刑法施行法第1
    條之1 第1 項、第2 項前段之規定。又修正前刑法第33條第
    5 款原規定：「罰金：1 元以上」，依罰金罰鍰提高標準條
    例第1 條前段規定提高10倍，及現行法規所定貨幣單位折算
    新台幣條例第2 條換算為新臺幣結果，為30元以上，而修正
    後則規定：「罰金：新臺幣1 千元以上，以百元計算之」，
    已將科處罰金之最低額提高至新臺幣1 千元以上，就法定刑
    最低罰金部分，修正後之規定顯非較有利於被告，故依現行
    即修正後刑法第2 條第1 項前段規定，此部分應適用修正前
    刑法第33條第5 款之規定。次按被告於行竊附表一編號1 、
    2 、3 、5 、6 、7 、8 、10、11、12及附表二編號1 、2
    、3 、7 、8 、9 、10、12、13時分別攜帶之鐵鎚、鐵條、
    鐵管、六角扳手、鐵棍、一字起子、十字起子、起子，均屬
    鐵製材質，型尖而質硬，客觀上足以對人之生命、身體構成
    威脅，均屬兇器至明。核被告午○○就附表一、二所示各行
    為，各係犯如附表一、二所犯法條及罪名欄(二)所載之竊盜罪
    。被告就附表一編號3 所示之加重竊盜犯行與Ａ○○間，就
    附表一編號4 、8 、10所示之加重竊盜犯行及附表二編號11
    所示之普通竊盜未遂犯行與李林甲間，俱有犯意聯絡及行為
    分擔，皆為共同正犯（按刑法第28條原規定『二人以上共同
    實施犯罪之行為者，皆為正犯。』修正為『二人以上共同實
    行犯罪之行為者，皆為正犯。』此一修正不影響於本件被告
    與Ａ○○、李林甲等人就前述附表一所示成立共同正犯之關
    係，不生法律變更比較問題，應逕適用裁判時法即修正後刑
    法第28條規定）。另查被告與共犯李林甲係以攀爬至屋頂再
    打開覆蓋於天井上之白鐵蓋之方式侵入被害人戊○○住處行
    竊（即附表一編號4） 等節，業據證人李林甲於警詢時供述
    詳確（見偵字第24148 號卷第15頁背面），核與被害人戊○○代理人范淳羽於警詢時證述之情節及卷附現場照片顯示被
    害人住處並無門窗等安全設備遭破壞之客觀情狀均相符（見
    偵字第2414 8號卷第42、51頁），堪認證人李林甲前開所述
    各節屬實，且天井上所覆蓋之白鐵蓋具有防閑之作用，自屬
    安全設備甚明，是被告此部所為應係犯刑法第321 條第1 項
    第2 款之踰越安全設備竊盜罪，公訴人誤認被告與李林甲係
    以破壞電動鐵捲門之方式竊取被害人戊○○之財物，係犯刑
    法第321 條第1 項第2 款之毀壞門扇竊盜罪，尚有未洽。又
    被告係以著手開啟附表二編號6 所示被害人亥○○住處門鎖
    欲入內行竊，惟因無法開啟而作罷，業據被告午○○供陳甚
    明，則被告主觀上顯係基於竊盜之犯意而為開啟門鎖之客觀
    行為，應認被告已著手於竊盜行為之實施，被告所為應係犯
    刑法第320 條第1 項、第3 項之普通竊盜未遂罪，公訴意旨
    漏未斟酌此點，而認被告係犯同法第321 條第1 項第2 款、
    第2 項之加重竊盜未遂罪，尚有未洽，惟其基本事實同一，
    本院自應予審理，並變更其起訴法條，均併此敘明。又被告
    已著手於附表二編號4 、6 、11所示各竊盜犯罪行為之實施
    ，而未至竊取他人動產之結果，為未遂犯，均應依刑法第25
    條第2 項規定減輕其刑。又刑法第56條連續犯之規定，業於
    94年2 月2 日修正公布刪除，並於95年7 月1 日起施行如前
    述，此刪除雖非犯罪構成要件之變更，但顯已影響行為人刑
    罰之法律效果，自屬法律有變更，依修正後刑法第2 條第1
    項前段規定，比較新、舊法結果，仍應適用較利於被告之行
    為時法律即舊法論以連續犯（參照最高法院95年第8 次刑事
    庭會議決議）。是被告所犯附表一所示各次竊盜犯行，均時
    間緊接，方法相似，復均觸犯基本構成要件相同之罪名，顯
    係基於概括犯意為之，應依修正前刑法第56條連續犯之規定
    從情節較重之攜帶兇器毀壞門扇於夜間侵入住宅竊盜一罪論
    ，並依法加重其刑。查被告所犯附表一編號11、12之竊盜犯
    行，雖未據公訴人提起公訴，然檢察官就犯罪事實一部起訴
    者，其效力及於全部，上開部分之犯罪事實，與前揭論罪科
    刑之連續攜帶兇器毀壞門扇於夜間侵入住宅竊盜罪部分，有
    連續犯之關係，已如前述，本院自應就屬於裁判上一罪之前
    開部分一併加以裁判。又被告所犯前開連續攜帶兇器毀壞門
    扇於夜間侵入住宅竊盜罪及如附表二所示各次竊盜犯行，均
    犯意各別，應分論併罰。再又新修正刑法第47條第1 項關於
    累犯加重規定「受徒刑之執行完畢，或一部之執行而赦免後
    ，5 年以內故意再犯有期徒刑以上之罪者，為累犯，加重本
    刑至2 分之1 。」，對新法施行前，故意再犯有期徒刑以上
    之罪，構成累犯之加重規定，新舊法並無不同，不生新舊法
    比較問題，應逕適用裁判時法即修正後刑法第47條第1 項規
    定。查被告午○○於90年間因違反毒品危害防制條例案件，
    經本院判處有期徒刑6 月，如易科罰金以300 元折算1 日確
    定。91年間又因竊盜案件，經本院判處有期徒刑1 年6 月確
    定，上開2 罪嗣經裁定應執行有期徒刑1 年10月確定，於95
    年2 月13日縮刑假釋期滿執行完畢等情，有卷附臺灣高等法
    院被告前案紀錄表可按，其於有期徒刑執行完畢後，5 年以
    內故意再犯本件有期徒刑以上之罪，為累犯，應依修正後刑
    法第47條第1 項規定，就附表一所示之連續攜帶兇器毀壞門
    扇於夜間侵入住宅竊盜罪部分遞加重其刑，就附表二所示各
    次竊盜犯行各加重其刑，並就附表二編號4 、6 、11所示竊
    盜犯行部分先加而後減之。爰審酌被告犯罪之動機、目的、
    手段、所生危害，暨其品行、生活狀況、智識程度、犯罪後
    坦承犯行之態度等一切情狀，分別量處如附表一、二所示之
    宣告刑。又被告所犯上開各罪之犯罪時間均係在96年4 月24
    日以前，合於中華民國96年罪犯減刑條例第3 條第1 項第3
    款減刑條件，依法各減輕其宣告刑2 分之1 。又被告午○○
    所犯上開附表一之犯行，係在刑法修正施行前即95年7 月1
    日之前所犯，而修正前刑法第51條第5 款規定：「宣告多數
    有期徒刑者，於各刑中之最長期以上，各刑合併之刑期以下
    ，定其刑期。但不得逾20年。」。修正後刑法第51條第5款
    規定：「宣告多數有期徒刑者，於各刑中之最長期以上，各
    刑合併之刑期以下，定其刑期。但不得逾30年」。比較結果
    ，修正後刑法並非較有利於行為人，依現行刑法第2 條第1
    項前段規定，應依修正前刑法第51條第5 款規定定其應執行
    之刑。末查，被告行為後，竊盜犯贓物犯保安處分條例亦於
    95年5 月30日修正，於95年7 月1 日施行。該條例第3 條第
    1 項由「18歲以上之竊盜犯、贓物犯，有左列情形之一者，
    得於刑之執行前，令入勞動場所強制工作：一、有犯罪之習
    慣者。二、以犯竊盜罪或贓物罪為常業者。」，修正為「18
    歲以上之竊盜犯、贓物犯，有犯罪之習慣者，得於刑之執行
    前，令入勞動場所強制工作。」，該次修正僅係配合刑法修
    正而刪除常業犯之規定，關於竊盜犯、贓物犯有犯罪習慣者
    ，得令入勞動場所強制工作部分實質並未修正，即無法律變
    更情形，應逕行適用裁判時法。查被告午○○係18歲以上之
    竊盜犯，且有上開多項前科記錄，猶不知悔悟，復一再實施
    本件竊盜犯行，期間亦未見有反悔之舉措（如自首），顯有
    犯罪之習慣，單純受有期徒刑之執行難以矯正其竊盜之惡習
    ，為達教化與矯治之目的，實有強制其從事勞動，學習一技
    之長及正確謀生觀念之必要，使其日後重返社會，能適應社
    會生活，爰併依竊盜犯贓物犯保安處分條例第3 條第1 項、
    第4 條及第5 條第1 項前段之規定，諭知於刑之執行前，令
    入勞動場所強制工作3 年，以資矯正。至被告經宣告強制工
    作部分，係保安處分，依中華民國96年罪犯減刑條例第15條
    規定，不適用該條例之規定，併此指明。
四、末按供被告犯附表一編號3 所示竊盜犯行所用之鐵鎚1 支，
    係共犯Ａ○○所有；又供被告犯附表一編號6 所示竊盜犯行
    所用之六角扳手1 支，係被告午○○所有；供被告犯附表一
    編號8 所示竊盜犯行所用之鐵棍、一字起子各1 支，係共犯
    李林甲所有；供被告犯附表一編號10所示竊盜犯行所用之六
    角扳手1 支，係被告與共犯李林甲所有；供被告犯附表二編
    號1 所示竊盜犯行所用之一字起子1 支，係被告所有；供被
    告犯附表二編號9 所示竊盜犯行所用之一字起子及十字起子
    各1 支，係被告所有；供被告犯附表二編號12所示竊盜犯行
    所用之六角扳手1 支，係被告所有等各節，業據被告午○○
    供述在卷，上開之物雖均係供被告犯前述竊盜犯行所用之物
    ，惟均未扣案，且被告復供述找不到上開物品，又查無證據
    足資證明上開工具現仍存在，為避免將來執行之困難，爰不
    為沒收之諭知。至被告持以竊取附表一編號1 、2 、5 、7
    、11、12及附表二編號2 、3 、7 、8 、10、13所用之鐵鎚
    、鐵條、鐵管、起子，或係被告就地取得之物，或係自被害
    人車上或不知情之友人車上取得之物，業據被告供陳甚明，
    雖亦均係供被告犯上開竊盜罪所用之物，惟均非屬被告所有
    ，自不得宣告沒收，末此敘明。
據上論斷，應依刑事訴訟法第273 條之1 第1 項、第299 第1 項
前段、第300 條，竊盜犯贓物犯保安處分條例第3 條第1 項、第
4條 、第5 條第1 項前段，修正後刑法第2 條第1 項前段、第28
條、第47條第1 項、第25條第2 項，刑法第321 條第1 項第1 款
、第2 款、第3 款、第320 條第1 項、第3 項，修正前刑法第56
條、第33條第5 款、第51條第5 款，刑法施行法第1 條之1第1項
、第2 項前段，中華民國96年罪犯減刑條例第2 條第1 項第3 款
、第7 條、第10條第1 項，判決如主文。
本案經檢察官蔡宜均到庭執行職務。
中　　華　　民　　國　　96　　年　　9 　　月　　21　　日
　　　　　　　　　刑事第七庭法　官  林惠霞
以上正本證明與原本無異。
如不服本判決，應於收受送達後10日內向本院提出上訴書狀。
                            書記官  陳恩如
中　　華　　民　　國　　96　　年　　9 　　月　　26　　日
附錄：本案論罪科刑法條全文
刑法第321條
  犯竊盜罪而有左列情形之一者，處6 月以上、5 年以下有期徒
刑：
一  於夜間侵入住宅或有人居住之建築物、船艦或隱匿其內而犯
    之者。
二  毀越門扇、牆垣或其他安全設備而犯之者。
三  攜帶兇器而犯之者。
四  結夥三人以上而犯之者。
五  乘火災、水災或其他災害之際而犯之者。
六  在車站或埠頭而犯之者。
  前項之未遂犯罰之。
 附表一：
┌─┬─────┬───────┬─────┬─────┐
│編│犯罪時間及│被害人、犯罪方│所犯法條及│宣告刑及減│
│號│地點      │法及所得財物  │罪名      │得之刑    │
├─┼─────┼───────┼─────┼─────┤
│1 │95年5 月9 │午○○持足供凶│(一)本案部分│（編號1 至│
│  │日下午5 時│器使用之鐵鎚1 │  ，見96年│12為連續犯│
│  │30分許，在│支，毀壞被害人│  度偵字第│，為1 罪，│
│  │桃園縣大溪│地○○左開住處│  4915號卷│應從情節較│
│  │鎮南興里3 │2樓 鐵門鎖之方│  。      │重之共同連│
│  │鄰24之8 號│式，侵入屋內竊│(二)所犯法條│續攜帶兇器│
│  │          │取現金新臺幣（│　及罪名：│毀壞門扇於│
│  │          │下同）5000元、│　刑法第32│夜間侵入住│
│  │          │價值約2 萬5000│  1 條第1 │宅竊盜罪論│
│  │          │元金飾1批 及停│  項第2、3│）        │
│  │          │於該處由地○○│  款之攜帶│處有期徒刑│
│  │          │管領使用之車牌│  兇器毀壞│壹年貳月，│
│  │          │號碼99 81-KY號│  門扇竊盜│減為有期徒│
│  │          │自小客車1 輛得│  罪。    │刑柒月，並│
│  │          │手（侵入住宅及│          │於刑之執行│
│  │          │毀損部分均未據│          │前，令入勞│
│  │          │告訴、起訴），│          │動場所強制│
│  │          │鐵鎚則隨意丟棄│          │工作年。│
│  │          │。            │          │          │
├─┼─────┼───────┼─────┤          │
│2 │95年5 月16│午○○持足供兇│(一)本案部分│          │
│  │日晚間8 時│器使用之鐵條1 │  ，見96年│          │
│  │50分許，在│支，毀壞被害人│  度偵字第│          │
│  │桃園縣中壢│巳○○左開住處│  4915號卷│          │
│  │市○○路31│鐵門鎖之方式，│ 。       │          │
│  │號        │侵入屋內竊取奧│(二)所犯法條│          │
│  │          │地利晶鑽項鍊、│  及罪名：│          │
│  │          │耳環套組、鑽石│　刑法第32│          │
│  │          │白K 戒2 只、電│  1條第1項│          │
│  │          │漿電視機1 台得│  第1、2、│          │
│  │          │手（毀損部分未│  3 款之攜│          │
│  │          │據告訴、起訴）│  帶兇器毀│          │
│  │          │，鐵條則隨意丟│  壞門扇於│          │
│  │          │棄。          │  夜間侵入│          │
│  │          │              │  住宅竊盜│          │
│  │          │              │  罪。    │          │
├─┼─────┼───────┼─────┤          │
│3 │95年5 月18│午○○與Ａ○○│(一)本案部分│          │
│  │日下午1 時│基於犯意聯絡，│  ，見96年│          │
│  │50分許，在│持Ａ○○所有足│  度偵字第│          │
│  │桃園縣蘆竹│供兇器使用之鐵│  4915號卷│          │
│  │鄉中福村1 │鎚1 支，毀壞被│  。      │          │
│  │鄰中興五街│害人戌○○左開│(二)所犯法條│          │
│  │50號      │住處大門鎖，侵│  及罪名：│          │
│  │          │入屋內竊取華碩│　刑法第28│          │
│  │          │牌筆記型電腦及│  條、第32│          │
│  │          │國際牌數位相機│  1條第1項│          │
│  │          │各1 台得手（侵│  第2、3款│          │
│  │          │入住宅及毀損部│  之共同攜│          │
│  │          │分均未據告訴、│  帶兇器毀│          │
│  │          │起訴）。      │  壞門扇竊│          │
│  │          │              │  盜罪。  │          │
├─┼─────┼───────┼─────┤          │
│4 │95年5 月22│午○○與李林甲│(一)本案部分│          │
│  │日下午1 時│基於犯意聯絡，│  ，見95年│          │
│  │許，在桃園│以攀爬至屋頂再│  度偵字第│          │
│  │縣平鎮市莒│打開天井上用以│  24148號 │          │
│  │光路90號  │防閑所覆蓋之白│  卷（96年│          │
│  │          │鐵蓋踰越進入被│  度偵緝字│          │
│  │          │害人戊○○左開│  第306 號│          │
│  │          │處所之方式，竊│  卷。    │          │
│  │          │取數位相機1 台│(二)所犯法條│          │
│  │          │、金項鍊1 條、│  及罪名：│          │
│  │          │金戒指2 個、白│　刑法第28│          │
│  │          │金項鍊1 條得手│  條、第32│          │
│  │          │（侵入住宅部分│　1 條第1 │          │
│  │          │未據告訴、起訴│　項第2 款│          │
│  │          │）。          │  之踰越安│          │
│  │          │              │  全設備竊│          │
│  │          │              │  盜罪。  │          │
├─┼─────┼───────┼─────┤          │
│5 │95年6 月2 │午○○持足供兇│(一)本案部分│          │
│  │日晚間7 時│器使用之鐵條1 │  ，見96年│          │
│  │10分許，在│支，毀壞被害人│  度偵字第│          │
│  │桃園縣中壢│申○○左開住處│  4915號卷│          │
│  │市○○路  │大門鎖之方式，│  。      │          │
│  │285 巷15號│侵入屋內竊取宏│(二)所犯法條│          │
│  │          │碁牌筆記型電腦│  及罪名：│          │
│  │          │1 部、KANON 牌│  刑法第32│          │
│  │          │數位相機1 台、│  1條第1項│          │
│  │          │三洋牌手機1 具│  第1、2、│          │
│  │          │及硬碟1 個（毀│  3 款之攜│          │
│  │          │損部分未據告訴│  帶兇器毀│          │
│  │          │、起訴），鐵條│  壞門扇於│          │
│  │          │則隨意丟棄。  │  夜間侵入│          │
│  │          │              │  住宅竊盜│          │
│  │          │              │  罪。    │          │
├─┼─────┼───────┼─────┤          │
│6 │95年6 月3 │午○○持所有足│(一)本案部分│          │
│  │日上午11時│供兇器使用之六│  ，見96年│          │
│  │許，在桃園│角扳手1 支，以│  度偵字第│          │
│  │縣楊梅鎮楊│插入電門啟動之│  4915號卷│          │
│  │新路4 段43│方式，竊取被害│  。      │          │
│  │5 巷38號停│人辛○○停放在│(二)所犯法條│          │
│  │車場      │左開處所之車牌│  及罪名：│          │
│  │          │號碼CW-7520 號│  刑法第32│          │
│  │          │自小客車（內有│  1條第1項│          │
│  │          │信用卡、金融卡│  第3 款之│          │
│  │          │、MP 3、私人衣│  攜帶兇器│          │
│  │          │物、用品、通訊│  竊盜罪。│          │
│  │          │錄等物）得手。│          │          │
├─┼─────┼───────┼─────┤          │
│7 │95年6 月3 │午○○駕駛前開│(一)本案部分│          │
│  │日下午3 時│竊得之CW-7520 │  ，見96年│          │
│  │20分許，在│號自用小客車，│  度偵字第│          │
│  │桃園縣八德│並持上開車輛上│  4915號卷│          │
│  │市○○街76│之足供兇器使用│  。      │          │
│  │號        │之鐵條1 支，毀│(二)所犯法條│          │
│  │          │壞被害人己○○│  及罪名：│          │
│  │          │左開住處大門鎖│  刑法第32│          │
│  │          │之方式，侵入屋│  1條第1項│          │
│  │          │內竊取精英牌筆│  第2、3款│          │
│  │          │記型電腦1 部、│  之攜帶兇│          │
│  │          │健保卡、身分證│  器毀壞門│          │
│  │          │等物得手（侵入│  扇竊盜罪│          │
│  │          │住宅及毀損部分│  。      │          │
│  │          │均未據告訴、起│          │          │
│  │          │訴），鐵條則隨│          │          │
│  │          │意丟棄。      │          │          │
├─┼─────┼───────┼─────┤          │
│8 │95年6 月12│午○○與李林甲│(一)本案部分│          │
│  │日凌晨1 時│基於犯意聯絡，│  ，見96年│          │
│  │許，在桃園│持李林甲所有足│  度偵緝字│          │
│  │縣大溪鎮新│供凶器使用之鐵│  第307 號│          │
│  │峰里19鄰花│棍及一字起子各│  卷。    │          │
│  │草林4 號  │1 支，毀壞被害│(二)所犯法條│          │
│  │          │人乙○○左開處│  及罪名：│          │
│  │          │所窗戶及攝影機│  刑法第28│          │
│  │          │之方式，侵入屋│  條、第32│          │
│  │          │內竊取茶壺1 批│  1條第1項│          │
│  │          │、木雕螃蟹1 個│  第1、2、│          │
│  │          │、電動鋸子1 台│  3 款之共│          │
│  │          │、茶葉8 斤、鋸│  同攜帶兇│          │
│  │          │子1 支、鐮刀1 │  器毀壞門│          │
│  │          │支、監視攝影鏡│  扇於夜間│          │
│  │          │頭6 個等物得手│  侵入住宅│          │
│  │          │得手（毀損部分│  竊盜罪。│          │
│  │          │未據告訴、起訴│          │          │
│  │          │）。          │          │          │
├─┼─────┼───────┼─────┤          │
│9 │95年6 月19│午○○徒手竊取│(一)本案部分│          │
│  │日上午9 時│被害人寅○○所│  ，見96年│          │
│  │40分許，在│有停放於左開處│  度偵字第│          │
│  │桃園縣大溪│所之車牌號碼V2│  4915號卷│          │
│  │鎮○○路22│-5327 號自用小│  。      │          │
│  │4 號木材行│客車1 輛（內有│(二)所犯法條│          │
│  │          │監視器1 台、行│  及罪名：│          │
│  │          │照、現金1400元│  刑法第32│          │
│  │          │得手。        │  0條第1項│          │
│  │          │              │  竊盜罪。│          │
├─┼─────┼───────┼─────┤          │
│10│95年6 月19│午○○與李林甲│(一)本案部分│          │
│  │日下午3 時│基於犯意聯絡，│  ，見95年│          │
│  │許，在桃園│持自備足供凶器│  度他聲字│          │
│  │縣平鎮市三│使用之六角扳手│  第81號卷│          │
│  │興路47巷7 │1 支，毀壞被害│  （96年度│          │
│  │號        │人未○○左開住│  偵緝字第│          │
│  │          │處電動鐵捲門開│  306號卷 │          │
│  │          │關，侵入屋內竊│  ）。    │          │
│  │          │取筆記型電腦1 │(二)所犯法條│          │
│  │          │台、數位相機2 │  及罪名：│          │
│  │          │台、金飾、墜鍊│  刑法第28│          │
│  │          │、耳環、存款簿│  條、第32│          │
│  │          │、隨身碟及現金│  1條第1項│          │
│  │          │1000元得手（侵│  第2、3款│          │
│  │          │入住宅及毀損部│  之共同攜│          │
│  │          │分均未據告訴、│  帶兇器毀│          │
│  │          │起訴）。      │  壞門扇竊│          │
│  │          │              │  盜罪。  │          │
├─┼─────┼───────┼─────┤          │
│11│95年6 月29│午○○持足供凶│(一)併案部分│          │
│  │日下午4 時│器使用之鐵管1 │  ，見96年│          │
│  │許，在臺北│支，毀壞被害人│  度偵字第│          │
│  │縣鶯歌鎮尖│黃○○左開住處│  11492 號│          │
│  │山路302 巷│門鎖之方式，侵│  卷。    │          │
│  │17弄2 號  │入屋內竊取現金│(二)所犯法條│          │
│  │          │150 元得手（侵│  及罪名：│          │
│  │          │入住宅及毀損部│  刑法第32│          │
│  │          │分，均未據告訴│  1條第1項│          │
│  │          │、起訴），鐵管│  第2、3款│          │
│  │          │則隨意丟棄。  │  之攜帶兇│          │
│  │          │              │  器毀壞門│          │
│  │          │              │  扇竊盜罪│          │
│  │          │              │  。      │          │
├─┼─────┼───────┼─────┤          │
│12│95年6 月29│午○○持足供兇│(一)見95年度│          │
│  │日晚間10時│器使用之鐵管1 │  偵字第28│          │
│  │30分許，在│支，毀壞被害人│  880號卷 │          │
│  │臺北縣樹林│玄○○左開住處│  。      │          │
│  │市○○路3 │門鎖之方式，侵│(二)所犯法條│          │
│  │段309 號  │入屋內竊取現金│  及罪名：│          │
│  │          │2000元、皮包1 │  刑法第32│          │
│  │          │只、乳液、慈濟│  1條第1項│          │
│  │          │金卡等物得手（│  第1、2、│          │
│  │          │毀損部分未據告│  3款之攜 │          │
│  │          │訴、起訴），鐵│  帶兇器毀│          │
│  │          │管則隨意丟棄。│  壞門扇於│          │
│  │          │              │  夜間侵入│          │
│  │          │              │  住宅竊盜│          │
│  │          │              │  罪。    │          │
└─┴─────┴───────┴─────┴─────┘
  附表二
┌─┬─────┬───────┬─────┬─────┐
│編│犯罪時間及│被害人、犯罪方│所犯法條及│宣告刑之減│
│號│地點      │法及所得財物  │罪名      │得之刑    │
├─┼─────┼───────┼─────┼─────┤
│1 │95年7 月20│午○○持其所有│(一)本案部分│處有期徒刑│
│  │日（起訴書│足供兇器使用之│  ，見96年│捌月，減為│
│  │誤載為7月 │一字起子1 支，│  度偵字第│有期徒刑肆│
│  │21日，應予│毀壞被害人邱詩│  5411號卷│月，並於刑│
│  │更正）下午│韻左開住處門鎖│  。      │之執行前，│
│  │1 時30 分 │之方式，侵入屋│(二)所犯法條│令入勞動場│
│  │許，在桃園│內竊取國際牌數│  及罪名：│所強制工作│
│  │縣平鎮市文│位相機1 台、白│  刑法第32│年。    │
│  │化路26 0巷│金項鍊1 條、玉│  1 條第1 │          │
│  │15號      │佩1 個、對錶1 │  項第2、3│          │
│  │          │副、人民幣400 │  款之攜帶│          │
│  │          │元、珍珠項鍊1 │  兇器毀壞│          │
│  │          │串、鑽戒1個 、│  門扇竊盜│          │
│  │          │黃金項鍊及手鍊│  罪。    │          │
│  │          │共3 條、黃金戒│          │          │
│  │          │指4 個（侵入住│          │          │
│  │          │宅及毀損部分均│          │          │
│  │          │未據告訴、起訴│          │          │
│  │          │），一字起子則│          │          │
│  │          │隨意丟棄。    │          │          │
├─┼─────┼───────┼─────┼─────┤
│2 │95年8 月21│午○○持足供兇│(一)本案部分│處有期徒刑│
│  │日晚間7 時│器使用之鐵條1 │  ，見96年│捌月，減為│
│  │許，在桃園│支，毀壞被害人│  度偵字第│有期徒刑肆│
│  │縣八德市仁│酉○○左開住處│  5082號卷│月，並於刑│
│  │和街248 巷│鐵門鎖之方式，│  。      │之執行前，│
│  │52號5樓   │侵入屋內竊取現│(二)所犯法條│令入勞動場│
│  │          │金1000元得手（│  及罪名：│所強制工作│
│  │          │毀損部分未據告│  刑法第32│年。    │
│  │          │訴、起訴），鐵│  1 條第1 │          │
│  │          │條則隨意丟棄。│  項第1、2│          │
│  │          │              │  、3款之 │          │
│  │          │              │  攜帶兇器│          │
│  │          │              │  毀壞門扇│          │
│  │          │              │  於夜間侵│          │
│  │          │              │  入住宅竊│          │
│  │          │              │  盜罪。  │          │
├─┼─────┼───────┼─────┼─────┤
│3 │95年9 月12│午○○持足供凶│(一)本案部分│處有期徒刑│
│  │日晚間7 時│器使用之鐵條1 │，見96年度│捌月，減為│
│  │許，在桃園│支，毀壞被害人│偵字第49  │有期徒刑肆│
│  │縣平鎮市湧│卯○○左開住處│15號卷。  │月，並於刑│
│  │峰路26巷22│大門鎖之方式，│(二)所犯法條│之執行前，│
│  │號        │侵入屋內竊取金│  及罪名：│令入勞動場│
│  │          │飾、身分證、駕│  刑法第32│所強制工作│
│  │          │照、行照、及郵│  1 條第1 │年。    │
│  │          │局、土地銀行提│  項第1、2│          │
│  │          │款卡等物得手（│  、3款之 │          │
│  │          │毀損部分未據告│  攜帶兇器│          │
│  │          │訴、起訴），鐵│  毀壞門扇│          │
│  │          │條則隨意丟棄。│  於夜間侵│          │
│  │          │              │  入住宅竊│          │
│  │          │              │  盜罪。  │          │
├─┼─────┼───────┼─────┼─────┤
│4 │95年9 月13│午○○先以不詳│(一)本案部分│處有期徒刑│
│  │日下午4 時│方法著手開啟被│  ，見96年│肆月，減為│
│  │30分許，在│害人丑○○左開│  度偵字第│有期徒刑貳│
│  │桃園縣平鎮│住處大門，欲進│  20005 號│月，並於刑│
│  │市○○路  │入屋內行竊，惟│  卷。    │之執行前，│
│  │211 巷8號5│旋為丑○○之配│(二)所犯法條│令入勞動場│
│  │樓        │偶楊慧瑩當場發│  及罪名：│所強制工作│
│  │          │覺而未遂（毀損│  刑法第32│年。    │
│  │          │部分未據告訴、│  0條第1項│          │
│  │          │起訴）。      │  、第3 項│          │
│  │          │              │  之竊盜未│          │
│  │          │              │  遂罪。  │          │
├─┼─────┼───────┼─────┼─────┤
│5 │95年9 月13│午○○徒手竊取│(一)本案部分│處有期徒刑│
│  │日下午4 時│被害人庚○○停│  ，見96年│陸月，減為│
│  │許，在桃園│放於左開處所之│  度偵字第│有期徒刑│
│  │縣平鎮市上│腳踏車1 輛得手│  20005 號│月，並於刑│
│  │海路211 巷│，並將該車藏置│  卷。    │之執行前，│
│  │2 號1樓   │於同縣市○○路│(二)所犯法條│令入勞動場│
│  │          │170 號地下室。│  及罪名：│所強制工作│
│  │          │              │  刑法第32│年。    │
│  │          │              │  0條第1項│          │
│  │          │              │  竊盜罪。│          │
├─┼─────┼───────┼─────┼─────┤
│6 │95年9 月14│午○○先以不詳│(一)本案部分│處有期徒刑│
│  │日凌晨2 時│方法著手開啟被│  ，見96年│肆月，減為│
│  │45分許，在│害人亥○○左開│  度偵字第│有期徒刑貳│
│  │桃園縣平鎮│住處大門，欲進│  20005 號│月，並於刑│
│  │市○○路  │入屋內行竊，惟│  卷。    │之執行前，│
│  │138 號2樓 │因無法開啟即離│(二)所犯法條│令入勞動場│
│  │          │開現場而未遂（│  及罪名：│所強制工作│
│  │          │毀損部分未據告│  刑法第32│年。    │
│  │          │訴、起訴）。  │  0條第1項│          │
│  │          │              │  、第3 項│          │
│  │          │              │  竊盜未遂│          │
│  │          │              │  罪。    │          │
├─┼─────┼───────┼─────┼─────┤
│7 │95年9 月15│午○○持足供兇│(一)本案部分│處有期徒刑│
│  │日下午5 時│器使用之鐵條1 │  ，見96年│捌月，減為│
│  │許，在桃園│支，毀壞被害人│  度偵字第│有期徒刑肆│
│  │縣大溪鎮埔│辰○○左開住處│  4915號卷│月，並於刑│
│  │頂五街112 │大門鎖之方式，│  。      │之執行前，│
│  │號        │侵入屋內竊取電│(二)所犯法條│令入勞動場│
│  │          │腦主機1 台、純│  及罪名：│所強制工作│
│  │          │銀白K 耳環1 對│  刑法第32│年。    │
│  │          │、銀製項鍊1 條│  1 條第1 │          │
│  │          │、鑽石耳環項鍊│  項第2、3│          │
│  │          │組1 組及牛角印│  款之攜帶│          │
│  │          │章1 對得手（侵│  兇器毀壞│          │
│  │          │入住宅及毀損部│  門扇竊盜│          │
│  │          │分均未據告訴、│  罪。    │          │
│  │          │起訴），鐵條則│          │          │
│  │          │隨意丟棄。    │          │          │
├─┼─────┼───────┼─────┼─────┤
│8 │95年10月2 │午○○持向友人│(一)本案部分│處有期徒刑│
│  │日晚間6 時│所借得自小客車│  ，見96年│捌月，減為│
│  │許，在桃園│上之足供兇器使│  度偵字第│有期徒刑肆│
│  │縣大溪鎮齋│用之鐵條1 支，│  3530號卷│月，並於刑│
│  │明街2 號2 │毀壞被害人邱文│  。      │之執行前，│
│  │樓        │彥左開住處鐵門│(二)所犯法條│令入勞動場│
│  │          │之方式，侵入屋│  及罪名：│所強制工作│
│  │          │內竊取LCD 電腦│  刑法第32│年。    │
│  │          │液晶螢幕1 台、│  1 條第1 │          │
│  │          │內有身分證、汽│  項第1、2│          │
│  │          │機車駕照、行照│  、3款之 │          │
│  │          │、健保卡之皮夾│  攜帶兇器│          │
│  │          │1 個得手（毀損│  毀壞門扇│          │
│  │          │部分未據告訴、│  於夜間侵│          │
│  │          │起訴），鐵條則│  入住宅竊│          │
│  │          │隨意丟棄。    │  盜罪。  │          │
├─┼─────┼───────┼─────┼─────┤
│9 │95年10月13│午○○持所有足│(一)本案部分│處有期徒刑│
│  │日中午12時│供兇器使用之一│  ，見96年│捌月，減為│
│  │許，在桃園│字起子及十字起│  度偵字第│有期徒刑肆│
│  │縣八德市忠│子各1 支，毀壞│  5529號卷│月，並於刑│
│  │勇街426 巷│被害人甲○○左│  。      │之執行前，│
│  │16之1號2樓│開住處鐵門鎖之│(二)所犯法條│令入勞動場│
│  │          │方式，侵入屋內│  及罪名：│所強制工作│
│  │          │竊取現金3 萬元│  刑法第32│年。    │
│  │          │得手（侵入住宅│  1 條第1 │          │
│  │          │及毀損部分均未│  項第2、3│          │
│  │          │據告訴、起訴）│  款之攜帶│          │
│  │          │。            │  兇器毀壞│          │
│  │          │              │  門扇竊盜│          │
│  │          │              │  罪。    │          │
├─┼─────┼───────┼─────┼─────┤
│10│95年10月19│午○○持足供兇│(一)本案部分│處有期徒刑│
│  │日下午5 時│器使用之鐵條1 │  ，見96年│捌月，減為│
│  │30分許，在│支，毀壞被害人│  度偵字第│有期徒刑肆│
│  │桃園縣成功│天○○左開住處│  4915號卷│月，並於刑│
│  │路156 巷35│大門鎖之方式，│  。      │之執行前，│
│  │弄38號    │侵入屋內竊取現│(二)所犯法條│令入勞動場│
│  │          │金3000元、手錶│  及罪名：│所強制工作│
│  │          │1只 、手鍊2 條│  刑法第32│年。    │
│  │          │、手鐲2 只、綠│  1 條第1 │          │
│  │          │寶項鍊1 條、銀│  項第2、3│          │
│  │          │製飾品、K 金耳│  款之攜帶│          │
│  │          │環1 盒等物得手│  兇器毀壞│          │
│  │          │（侵入住宅及毀│  門扇竊盜│          │
│  │          │損部分均未據告│  罪。    │          │
│  │          │訴、起訴），鐵│          │          │
│  │          │條則隨意丟棄。│          │          │
├─┼─────┼───────┼─────┼─────┤
│11│95年11月19│午○○與李林甲│(一)本案部分│處有期徒刑│
│  │日下午2 時│基於犯意聯絡，│  ，見95年│肆月，減為│
│  │55分許，在│持李林甲獨自於│  度偵字第│有期徒刑貳│
│  │桃園縣中壢│11月13 日 竊取│  2418號卷│月，並於刑│
│  │市○○○街│之被害人宇○○│  （96年度│之執行前，│
│  │114 號3 樓│左開住處之大門│  偵緝字第│令入勞動場│
│  │          │鑰匙，至左開處│  306 號卷│所強制工作│
│  │          │所著手將大門鑰│  ）。    │年。    │
│  │          │匙插入鑰匙孔欲│(二)所犯法條│          │
│  │          │入內行竊，惟發│  及罪名：│          │
│  │          │現屋內有人隨即│  刑法第28│          │
│  │          │離開現場而未遂│  條、第32│          │
│  │          │。            │  0條第1項│          │
│  │          │              │  、第3 項│          │
│  │          │              │  之共同竊│          │
│  │          │              │  盜未遂罪│          │
│  │          │              │  。      │          │
├─┼─────┼───────┼─────┼─────┤
│12│96年1 月23│午○○持所有足│(一)本案部分│處有期徒刑│
│  │日晚間11時│供兇器使用之六│  ，見96年│捌月，減為│
│  │許，在桃園│角扳手1 支，毀│  度偵字第│有期徒刑肆│
│  │縣桃園市國│壞被害人丙○○│  4915號卷│月，並於刑│
│  │勝二街151 │所有交由丁○○│  。      │之執行前，│
│  │號前      │管領使用而停放│(二)所犯法條│令入勞動場│
│  │          │於左開處所之車│  及罪名：│所強制工作│
│  │          │牌號碼CO-3896 │  刑法第32│年。    │
│  │          │號自小客車車門│  1條第1項│          │
│  │          │之方式，竊取該│  第3款之 │          │
│  │          │車得手（毀損部│  攜帶兇器│          │
│  │          │分未據告訴、起│  竊盜罪。│          │
│  │          │訴），得手後即│          │          │
│  │          │將該車牌2 面拆│          │          │
│  │          │卸。          │          │          │
├─┼─────┼───────┼─────┼─────┤
│13│96年1 月24│午○○持前開所│(一)本案部分│處有期徒刑│
│  │日凌晨2 時│竊得車號CO-389│  ，見96年│捌月，減為│
│  │許，在臺北│6 號自小客車內│  度偵字第│有期徒刑肆│
│  │縣三峽鎮高│之足供凶器使用│  4915號卷│月，並於刑│
│  │速公路附近│之起子1支，竊 │  。      │之執行前，│
│  │          │取被害人宙○○│(二)所犯法條│令入勞動場│
│  │          │所有停放於左開│  及罪名：│所強制工作│
│  │          │處所之車牌號碼│  刑法第32│年。    │
│  │          │1090-MT 號自小│  1條第1項│          │
│  │          │客車車牌2 面得│  第3 款之│          │
│  │          │手，再將該2 面│  攜帶兇器│          │
│  │          │車牌懸掛於前開│  竊盜罪。│          │
│  │          │CO-3896 號自小│          │          │
│  │          │客車上使用。  │          │          │
└─┴─────┴───────┴─────┴─────┘
